# 陈版股权交易后由于转让价款纠纷产生的违约金如何处理

提问人：jack80816 时间：2018-04-03 22:21:33
股权交易后由于转让价款纠纷产生的违约金如何处理

回答人：chenyiwei
请说明具体交易背景？

提问人：jack80816 时间：2018-04-04 09:22:23
A企业收购B企业下属的子公司C的51%的股权，当时约定C公司的部分采矿权价款由B承担，后续诉讼须由A来承担此采矿权价款并支付B违约金，对支付的违约金该如何处理

回答人：chenyiwei
请详细说明整个故事的全过程。

提问人：jack80816 时间：2018-04-06 10:12:23
A企业收购B企业下属的子公司C的51%的股权，收购当年C公司有未缴纳的采矿权价款（未计入A和B双方收购对价中），当时约定C公司的采矿权价款由B承担，A和B进行了股权交易，A企业取得了C公司51%的股权，后续两年A和B合作过程中，对上述C公司采购价款的承担产生了分歧，经仲裁，确定由A按照股权比例承担相应的采矿权价款，并向B支付相应的违约金，对支付的违约金该如何处理

回答人：chenyiwei
建议计入损益处理，不计入对C的投资成本。